臺灣橋頭地方法院民事判決
  111年度岡小字第462號
原      告  吳國棟  

被      告  王家榮  
上列當事人間請求損害賠償事件，原告提起刑事附帶民事訴訟，
由本院刑事庭以111年度簡附民字第34號裁定移送前來，本院於
民國111年11月30日言詞辯論終結，判決如下：
    主      文
被告應給付原告新台幣1萬元，及自民國111年2月17日起至清償
日止，按週年利率百分之5計算之利息。
原告其餘之訴駁回。
訴訟費用由被告負擔百分之20，餘由原告負擔。
本判決原告勝訴部分得假執行；但被告如以新台幣1萬元為原告
預供擔保，得免為假執行。
    事實及理由
一、原告主張：王家榮係土木承包商，受託承包高雄市○○區○○路
    000巷0弄0號（下稱A屋）修繕工程，於民國110年8月14日8
    時40分許，未經原告同意，竟指示不知情之工人董欣德、劉
    拯榮及其他2名真實姓名年籍不詳之人，自A屋頂樓搭建之鷹
    架攀爬進入相鄰之同弄3號房屋（下稱B屋），施作拆除A屋
    女兒牆上之板模，而侵害原告之住居安寧權，依侵權行為法
    律關係，原告得請求被告賠償慰撫金新台幣（下同）5萬元
    等情，並聲明：被告應給付原告5萬元，及自起訴狀繕本送
    達翌日起至清償日止，按週年利率百分之5計算之利息。
二、被告則以：被告就原告所主張侵權行為之事實，並不爭執，
    惟被告並未造成B屋之損害，原告請求之慰撫金，其數額過
    高，應予酌減等語，資為抗辯，並聲明：原告之訴駁回。
三、本院之判斷：
　㈠按因故意或過失，不法侵害他人之權利者，負損害賠償責任
    。造意人及幫助人，視為共同行為人。不法侵害他人之身體
    、健康、名譽、自由、信用、隱私、貞操，或不法侵害其他
    人格法益而情節重大者，被害人雖非財產上之損害，亦得請
    求賠償相當之金額。民法第184條第1項前段、第185條第2項
    及第195條第1項前段分別定有明文。是以，侵害他人住居安
    寧人格利益而達情節重大者，受侵害之人除財產損害外，並
    得請求精神上損害之慰撫金。
　㈡經查，原告主張之事實，暨刑事部分，被告業經本院刑事庭
    判處犯侵入住居罪刑拘役10日，如易科罰金，以1,000元計
    算1日之事實，為被告所不爭執，並有上開刑事判決在卷可
    稽，復經本院調閱上開刑事卷宗查明無訛，自堪信為實在。
    準此，被告未經原告同意，即進入原告住處之屋頂，衡情將
    使原告處於隨時擔心害怕其住家遭侵入之精神壓力中，堪認
    侵害原告居家安寧之情節重大，則原告請求被告賠償非財產
    上之損害，於法自屬有據。
　㈢按法院對於慰撫金之量定，應斟酌兩造身分、地位及經濟狀
    況等關係定之。次按慰藉金之賠償須以人格權遭遇侵害，使
    精神上受有痛苦為必要，其核給之標準固與財產上損害之計
    算不同，然非不可斟酌雙方身分資力與加害程度，及其他各
    種情形核定相當之數額。查原告因被告之不法侵害，其精神
    上應受有相當之痛苦，則原告請求被告賠償非財產上之損害
    ，於法即屬有據。又原告為專科畢業學歷，從事自由業，每
    月收入約10萬元，名下有房屋1棟、土地4筆；被告為高中畢
    業學歷，從事建築業，每月收入約6、7萬元，名下有房屋2
    棟，土地4筆等情，經兩造陳明在卷，並有稅務電子閘門財
    產所得調件明細表在卷可稽。本院審酌被告不法侵害之程度
    、兩造上開身分、地位、經濟狀況等一切情狀，認原告請求
    被告賠償慰撫金，應以1萬元為相當，逾此部分，應予剔除
    。
四、綜上所述，本件原告依侵權行為法律關係，請求被告給付5
    萬元，及自起訴狀繕本送達翌日（即111年2月17日）起至清
    償日止，按週年利率5%計算利息，於如主文第1項所示範圍
    內，為有理由，應與准許，逾此範圍之請求，則無理由，應
    予駁回。
五、准許宣告假執行、免為假執行及訴訟費用負擔之依據：民事
    訴訟法第436條之20、第392條第2項、第79條。
中　　華　　民　　國　　111 　年　　12　　月　　8 　　日
                岡山簡易庭  法  官  林昶燁
以上正本係照原本作成。
如對本判決上訴，非以違背法令為理由，不得為之，且須於判決
送達後20日內向本院提出上訴狀，並須表明原判決所違背之法令
及其具體內容，與依訴訟資料可認為原判決有違背法令之具體事
實之上訴理由（均須按他造當事人之人數附繕本）。
中　　華　　民　　國　　111 　年　　12　　月　　8 　　日
                            書記官  顏崇衛